---
title: "Semana 08 - 15 de abril - Avançando no PSO"
output: html_notebook
---

```{r}
source("../pso.novo.R")
```

# Início

Parece que finalmente consegui avançar substancialmente no trabalho. A conversa com o professor em 05 de abril me deu a ideia de utilizar uma variável auxiliar dentro de um `while()`.

# Dois métodos (?)

Fiz algo que nem sei se o professor vai acatar, mas trabalhei com dois métodos:

* O _primeiro_ é o tradicional, que foi discutido em sala de aula. Calcula LLR para a região Z inicial, avalia o vetor de vizinhos dela, considera um por um qual (e se) é possível aumentar a LLR. Sendo esse o caso, considera um novo vetor de vizinhos composto pela __união única__ (existe isso?) dos vizinhos. Para quando não crescer ou quando o vetor a ser considerado for o original. Gosto desse __snippet__ de código:

```{r eval=FALSE}
while (stop == 0) {
          for (j in 1:length(vizinhos[[i]])) {
            zona <- unique(append(zona, unlist(vizinhos[zona])[j]))
            n_z <- sum(dados[zona, 5])
            if (n_z > pop_total / 2 |
                length(zona) > nrow(dados) / 2) {
              next()
            }
            c_z <- sum(dados[zona, 2])
            mu_z <- casos_total * (n_z / pop_total)
            ifelse(
              c_z > mu_z,
              llr_z <-
                c_z * log(c_z / mu_z) + (casos_total - c_z) * log((casos_total - c_z) /
                                                                    (casos_total - mu_z)),
              llr_z <- 0
            )
            if (llr_z > llr_z.cand[i]) {
              llr_z.cand[i] <- llr_z
              zonas.cand[i] <- list(zona)
            }
            else{
              length(zona) <- length(zona) - 1
              if (length(zona) > 1 & j < length(zona)) {
                next()
              }
              if (length(zona) == 1 &
                  j == length(unlist(vizinhos[zona]))) {
                stop = 1
                break()
              }
              next()
            }
            
          }
        }
```


* O _segundo_ incrementa as regiões da zona tomando TODOS os possíveis vizinhos e vindo "de trás pra frente"

# Próximos passos
Preciso encontrar interseções. Pensei em considerar só as n maiores LLR, com n próximo de $0.1N$, mas isso é meio arbitrário. Ou então fazer um sorteio.

## Função __Reduce__
No paradigma de programação funcional parece bem interessante. O que vou usar pra encontrar as interseções é algo do tipo `Reduce(intersect, list(pso$Zona))`